【裁判字號】    97,消債更,912
【裁判日期】    980914
【裁判案由】    更生事件
【裁判全文】
臺灣士林地方法院民事裁定           97年度消債更字第912號
債  務  人  甲○○
代  理  人  青含國律師
上列當事人聲請更生事件，本院裁定如下：
    主  文
債務人甲○○自中華民國九十八年九月十四日下午五時起開始更
生程序。
命司法事務官進行本件更生程序。
    理  由
一、債務人聲請意旨略以：債務人前曾於民國95年間依照「中華
    民國銀行公會會員辦理消費金融案件無擔保債務協商機制」
    請求共同協商債務清償方案，並協商成立，協商條件為每月
    還款新臺幣（下同）2 萬4,821 元。惟債務人96年8 月突遭
    雇主終止勞動契約非自願離職，領有20萬元資遣費，失業期
    間亦領有每月2 萬5,200 元之失業救濟金，皆用來正常繳款
    及維持基本生活。債務人於97年3 月找到新工作，詎料97年
    5 月又遭公司通知不續聘，債務人實已無力繼續清償債務，
    方為毀諾。又債務人尚須負擔就學中兩子扶養費用，且高齡
    母親罹患心血管疾病及肝硬化，醫療費用龐大，是故協商條
    件未考量債務人必要生活支出與扶養費，債務人確係因不可
    歸責於己，致履行協商條件顯有重大困難。且債務人無擔保
    或無優先權之債務總額未逾新臺幣（下同）1,200 萬元，復
    未經法院裁定開始清算程序或宣告破產，爰向本院聲請更生
    等語。
二、按債務人與金融機構協商成立者，不得聲請更生或清算，但
    因不可歸責於己之事由，致履行顯有重大困難者，不在此限
    。本條例施行前，債務人依金融主管機關協調成立之中華民
    國銀行公會會員辦理消費金融案件無擔保債務協商機制與金
    融機構成立之協商，準用前項之規定，消費者債務清理條例
    第151條第5項、第6 項分別定有明文。次按，債務人不能清
    償債務或有不能清償之虞，且無擔保或無優先權之債務總額
    未逾新臺幣1,200 萬元者，於法院裁定開始清算程序或宣告
    破產前，得向法院聲請更生，觀諸消費者債務清理條例第 3
    條、第42條第1 項規定自明。又法院開始更生程序之裁定，
    應載明其年、月、日、時，並即時發生效力。法院開始更生
    或清算程序後，得命司法事務官進行更生或清算程序，必要
    時得選任律師、會計師或其他適當之自然人或法人一人為監
    督人或管理人，復為同條例第45條第1項、第16條所明定。
三、查債務人主張之上開事實，業據提出中華民國銀行公會會員
    辦理消費金融案件無擔保債務協商機制協議書暨所附無擔保
    還款計劃表影本（見本院卷第20頁至21頁）、債務人全戶戶
    籍謄本正本（見本院卷第9 頁至10頁）、財團法人金融聯合
    徵信中心當事人綜合信用報告─債務清理條例前置協商專用
    債權人清冊正本（見本院卷第22頁至25頁）、財政部臺北市
    國稅局95年度及96年度綜合所得稅各類所得資料清單正本（
    見本院卷第11、14頁）、資遣證明書影本（見本院卷第58頁
    至59頁）、勞工保險被保險人投保資料表影本（見本院卷第
    60至61頁）、97至98年債務人父母醫療費用細目暨收據影本
    （見本院卷第197 頁至254 頁）等在卷可稽，堪信債務人每
    月收入扣除必要支出費用後，確有不能清償債務之虞。此外
    ，復查無債務人有消費者債務清理條例第6 條第3 項、第8
    條或第46條各款所定駁回更生聲請之事由存在，則債務人聲
    請更生，應屬有據，自應准許。
四、爰裁定如主文。
中    華    民    國    98    年    9     月    14    日
                  民事第二庭  法      官  周群翔
上為正本係照原本作成。
本件不得抗告。
中    華    民    國    98    年    9     月    14    日
                              書  記  官  周嫣蘋


司法院資訊處製作；財團法人民間司法改革基金會備份。
